【裁判字號】    98,台抗,637
【裁判日期】    981008
【裁判案由】    公共危險等罪聲請再審
【裁判全文】
最高法院刑事裁定              九十八年度台抗字第六三七號
抗  告  人  甲○○
                    109巷1.
上列抗告人因公共危險等罪案件，不服台灣高等法院中華民國九
十八年八月三十一日駁回聲請再審之裁定（九十八年度交聲再字
第二六號），提起抗告，本院裁定如下：
    主  文
抗告駁回。
    理  由
一、肇事逃逸部分：
按法院認無再審理由，以裁定駁回後，不得更以同一原因聲請再
審，刑事訴訟法第四百三十四條第二項定有明文。又同法第四百
二十條第一項第六款所謂發現確實之新證據，係指該項證據，事
實審法院於判決前因未經發現，不及調查斟酌，至其後始行發現
者而言，若該項證據業經原事實審法院予以調查審酌，即非該條
款所謂發現確實之新證據，自不得據為聲請再審之原因。本件抗
告人甲○○於原審聲請再審意旨略以：原確定判決認定抗告人於
民國九十年七月二十三日凌晨零時三十二分許，駕駛八Ｋ─二五
三九號自用小貨車未注意行車安全，致使被害人胡春菊受有普通
傷害後逃離現場，因而論處抗告人肇事逃逸、業務過失傷害等罪
。但被害人受傷係耍詐，與抗告人之行為實無因果關係。又被害
人係於九十年七月二十三日凌晨零時三十二分許向一一○報案，
而起訴書誤寫為同日凌晨零時五十分許發生車禍（按原確定判決
已更正起訴書之錯誤），依經驗法則，豈有報案之後，始發生車
禍之理。此項證據，可認為足以動搖原確定判決，爰依刑事訴訟
法第四百二十條第一項第六款、第四百二十一條規定聲請再審云
云。原裁定以：抗告人多次以同一原因向原審法院聲請再審，經
原審法院先後以無理由（或以同一原因聲請再審）駁回在案（有
前案紀錄表在卷可查），本件再以業於歷次聲請再審時已經主張
之原因及提出之證據聲請再審，即與刑事訴訟法第四百三十四條
第二項之規定有違。至於抗告人所提出之「台北市政府警察局勤
務指揮中心受理各類案件紀錄單」影本，僅係警方受理民眾報案
之紀錄，且於原確定判決已經審酌（見原確定判決第三頁、第四
頁），亦與刑事訴訟法第四百二十條第一項第六款所規定「發現
確實之新證據」之要件不符，難認為有理由。本件對肇事逃逸所
為再審之聲請，部分違背刑事訴訟法第四百三十四條第二項之規
定，部分為無理由，乃駁回再審之聲請。經核於法並無不合。抗
告意旨仍執陳詞，指摘原裁定此部分不當，為無理由，應予駁回
。
二、業務過失傷害部分：
按不得上訴於第三審法院之案件，其第二審法院所為裁定，不得
抗告，刑事訴訟法第四百零五條定有明文。本件抗告人對於原審
法院九十二年度交上訴字第七三號刑事確定判決聲請再審，其中
業務過失傷害部分，原確定判決係依刑法第二百八十四條第二項
前段論處罪刑，核屬刑事訴訟法第三百七十六條第一款所列不得
上訴於第三審法院之案件。該不得上訴於第三審法院之案件，其
第二審法院所為駁回再審聲請之裁定，即屬不得抗告。抗告人對
於此部分，仍提起抗告，自屬法律上不應准許，亦應予駁回。
據上論結，應依刑事訴訟法第四百十一條前段、第四百十二條，
裁定如主文。
中    華    民    國  九十八  年    十    月    八    日
                      最高法院刑事第六庭
                          審判長法官  謝  俊  雄
                                法官  陳  世  雄
                                法官  魏  新  和
                                法官  吳  信  銘
                                法官  徐  文  亮
      本件正本證明與原本無異
                                      書  記  官
中    華    民    國  九十八  年    十    月   十二   日
                                                      Q


司法院資訊處製作；財團法人民間司法改革基金會備份。
